臺灣高等法院民事裁定　　　　　　　　　 96年度抗字第193號
再　抗告人　來緯實業股份有限公司
法定代理人　乙○○
代　理　人　陳佳瑤律師
　　　　　　吳佳育律師
相　對　人　四維精密材料股份有限公司
法定代理人　丁○○
相　對　人　四維企業股份有限公司
法定代理人　楊賦彥
相　對　人　楊賦彥
　　　　　　甲○○
　　　　　　丙○○
以上五人
共同代理人　林瑞富律師
上列再抗告人因與相對人問返還提存物事件，對於中華民國96年
5月10日本院96年度抗字第193號所為裁定提起抗告，本院裁定如
下:
    主  文
再抗告駁回。
再抗告訴訟費用由再抗告人負擔。
    理  由
一、按對於抗告法院之裁定再為抗告，僅得以其適用法規顯有錯
    誤為理由，並經原法院之許可者為限。前項許可，以原裁定
    所涉及之法律見解具有原則上之重要性者為限，民事訴訟法
    第486條第4項、第5項分別定有明文。又所謂適用法規顯有
    錯誤，係指原裁定就其取捨證據所確定之事實適用法規顯有
    錯誤而言，不包括認定事實不當之情形在內。又所謂有原則
    上之重要性，係指該事件所涉及之法律見解意義重大，而有
    加以闡釋之必要者而言。
二、本件相對人不服原法院民國95年12月29日95年度聲字第1206
    號所為裁定提起抗告，本院以96年5月10日96年度抗字第193
    號裁定廢棄原裁定，並駁回再抗人於原法院返還提存物之聲
    請。再抗告意旨略以: 再抗告人已於95年5月5日撤回原法院
    94 年度執全字第399號假扣押執行事件，乃本院96年度抗字
    第193號裁定未斟酌原審法院調查證據之結果，遽予廢棄原
    法院准予返還提存物之裁定，原裁定適用民事訴訟法第222
    條及第104條第1項第3款規定顯有錯誤，且所涉及之法律見
    解具有原則上之重要性，況相對人四維精密材料股份有限公
    司(下稱四維精密公司)已領回供反擔保之擔保金云云。
三、查本院96年5月10日所為裁定係認再抗告人依原法院94年度
    裁全字第420號假扣押裁定，提存假扣押擔保(原法院94年
    度存字第466號)，聲請對相對人強制執行(原法院94年度
    執全字第399號)。嗣相對人四維精密公司依上開假扣押裁
    定提供反擔保 (原法院94年度存字第721號)。執行法院以
    94年3月17日號函桃園地政事務所，以「本案業經債務人四
    維精密公司提供反擔保6048萬元而告終結，請即辦理塗銷查
    封登記」; 並函囑託執行法院撤回囑託執行債務人四維企業
    股份有限公司 (下稱四維企業公司)等4人強制執行事件。
    本件再抗告人已依假扣押裁定聲請假扣押執行，執行法院係
    以相對人提供反擔保而撤銷假扣押執行，並非因再抗告人撒
    回假扣押執行而撤銷假扣押，是於再抗告人撤回假扣押執行
    前，尚不得謂為訴訟終結。再抗告人依民事訴訟法第106條
    、第104條第1項第3款規定請求裁定准予返還上開假扣押擔
    保金，於法即有未合，不應准許。是本院原裁定就其取捨證
    據所確定之事實適用法規並無顯有錯誤之情。再抗告人對該
    裁定再為抗告，即與首揭規定不合，不應許可。況依再抗告
    人再抗告意旨: 其係於95年5月5日具狀向執行法院撤回本件
    94年度執全字第399號假扣押強制執行，執行法院以96年5月
    21日通知准予撤回 (見抗證8)，乃相對人四維精密公司提存
    之假扣押反擔保 (原法院94年度存字第721號，嗣經四維精
    密公司聲請變換提存物，經原法院94年7月26日94年度聲字
    第685號裁定准許，四維精密公司乃以原法院94年度存字第
    3035號事件變換提存物)，四維精密公司係以本案訴訟獲勝
    訴判決，聲請原法院95年5月23日95年度聲字第585號裁定准
    予發還，並於95年8月2日依該裁定取回提存物，有抗告人提
    出之裁定、取回提存物請求書等可稽。是再抗告人於95年5
    月4日所發存證信函催告相對人行使權利時，再抗告人尚未
    撤回假扣押執行事件，相對人亦未取回反擔保提存物，「訴
    訟尚未終結」，再抗告人以95年5月4日存證信函催告相對人
    行使權利而相對人未行使為由，依民事訴訟法第106條準用
    同法第104條第1項第3款規定聲請返還假扣押擔保物，亦與
    規定不符，不應准許。本院原裁定駁回其返還假扣押擔保物
    之聲請，亦無不合。
四、本件再抗告不應許可，爰裁定如主文。
中　　華　　民　　國　　96　　年　　8 　　月　　17　　日
                    民事第八庭
                        審判長 法  官 劉勝吉
                               法  官 連正義
                               法  官 滕允潔
正本係照原本作成。
如不服本裁定，應於收受送達後10日內向本院提出抗告狀，並應
繳納抗告費新台幣１千元。
中　　華　　民　　國　　96　　年　　8 　　月　　20　　日
　　　　　　　　　　 　　　　　書記官 黃麗玲
